【裁判字號】    97,交聲,1596
【裁判日期】    970827
【裁判案由】    違反道路交通管理處罰條例聲明異議
【裁判全文】
臺灣臺北地方法院交通事件裁定        97年度交聲字第1596號
原處分機關  臺北市交通事件裁決所
異  議  人
即受處分人  甲○○
上列異議人即受處分人因違反道路交通管理處罰條例案件，對於
臺北市交通事件裁決所中華民國97年6月12日所為之處分（原處
分案號：北市裁二字第裁22-A00000000號），聲明異議，本院裁
定如下：
        主  文
異議駁回。
        理  由
一、原處分意旨略以：異議人即受處分人甲○○於民國97年4月2
    0日20時21分許，駕駛車牌號碼413－CY號營業一般小客車，
    行經臺北市○○路，昌吉街，南向北違規闖紅燈，遭警逕行
    舉發。原處分機關並依道路交通管理處罰條例第53條第1項
    、第63條第1項第3款、違反道路交通管理事件統一裁罰標準
    表之規定，裁處受處分人罰鍰新臺幣（下同）2700元，並記
    違規點數3點。
二、異議意旨略以：異議人行經承德路與昌吉街口 (往北)欲左
    轉，由於對向車流頻繁，異議人專注左方路況，未查號誌已
    變黃燈而加速欲左轉，於觸壓停止線時趕緊剎車，致車子停
    於班馬線上，實並未左轉。此由兩張照片中剎車亮起，第二
    張照片並未超越班馬線，足證異議人並未闖紅燈。又紅燈右
    轉越過兩次斑馬線罰900元，而本件臨停斑線上，卻以闖紅
    燈論處，未符比例原則云云。
三、按汽車駕駛人，行經有燈光號誌管制之交岔路口闖紅燈者，
    處1800以上5400以下罰鍰；又按汽車駕駛人，違反道路交通
    管理處罰條例第53條者，除依原條款處罰鍰外，並記違規點
    數3點，修正後道路交通管理處罰條例第53條第1項、第63條
    第1項第3款分別定有明文。
五、經查:
  (一)本件異議人於97年4月20日20時21分駕駛車牌號碼413－CY號
    營業一般小客車，行經前揭違規路口，於行車管制號誌轉換
    成紅燈已1.1秒時，仍以時速34公里之速度超越停止線左轉
    ，而遭該路口所設置感應線圈自動照相設備照相採證等情，
    此有採證照片2張在卷可稽。是異議人違規闖紅燈之事實，
    已至為明確。
  (二)異議人雖執上詞置辯。但查:
  (1)卷附採證照片共有2張，各該照片上之紀錄顯示:
    第1張採證照片之紀錄為: 該路口之綠燈轉為紅燈前之黃燈
    秒數為3秒，採證拍照之時間為紅燈亮起1.1秒時。異議人當
    時之車輛後輪甫過停止線而仍壓在第一個「S」感應線卷內
    第2張採證照片之紀錄為: 紅燈秒數為2.1秒，異議人車輛之
    時速為34公里，並非停止狀態，是異議人辯稱: 已經在人行
    道上煞停云云，與事實不符。
  (2)以異議人當時行車之車速時速34公里計算，平均每秒可行駛
    之距離為9.44公尺。1. 1秒可行駛之距離約為10.39公尺。
    換言之，異議人在黃燈轉為紅燈前之所在位置為距離停止線
    至少有10公尺左右。又依上開採證照片所示，該路口號誌之
    黃燈秒數有3秒，以異議人之上開車行速度計算，約至少可
    行駛28公尺左右，加上上開1.1秒所行駛之距離，異議人在
    其行向之綠燈結束前之所在位置，距離停止線至少有38公尺
    左右。異議人在離停止線38公尺處前，其行向之綠燈已結束
    ，自應隨時作停車準備，但其竟仍繼續行駛，於紅燈亮起
    1.1 秒後，仍越過停止線，自屬闖紅燈之行為無疑。
  (3)道路交通管理處罰條例第53條第2項雖對紅燈右轉之違規行
    為，予以較輕之處罰，但該條並無對紅燈左轉之違規行為，
    給予相類之規定，是自無從援引紅燈右轉之罰責作為本件違
    規行為論處之依據。
  (三)綜合上述，本件異議人於上開時、地，駕駛上開自用小客車
    ，有闖紅燈之違規行為，事證明確，洵堪認定，應依法論處
    。
五、原處分機關依道路交通管理處罰條例第53條第1項、第63 條
    第1項第3款、違反道路交通管理事件統一裁罰標準及處理細
    則及違反道路交通管理事件統一裁罰標準表之規定，裁處受
    處分人罰鍰2700元，並記違規點數3點，核無違誤。本件異
    議人之異議為無理由，應予駁回。
 據上論斷，應依道路交通案件處理辦法第19條，裁定如主文。
中    華    民    國    97    年    8     月    27    日
                  交通法庭    法  官  李桂英
上正本證明與原本無異。
如不服本裁定應於送達後5日內向本院提出抗告狀。
                              書記官  嚴君珮
中    華    民    國    97    年    8     月    27    日


司法院資訊處製作；財團法人民間司法改革基金會備份。
